# 关于 17 年企业会计准则 22 号金融工具第 65 条的理解

提问人：laomadecai 时间：2017-12-19 17:16:01
请教陈版主，关于 17 年《企业会计准则第 22 号-金融工具确认和计量》中第 65 条约定，“企业只有在同时符合下列条件时，才能确认股利收入并计入当期损益：（一）企业收取股利的权利已经确立；（二）与股利相关的经济利益很可能流入企业；（三）股利的金额能够可靠计量。” 被审计单位对可供出售金融资产按照“以公允价值计量且其变动计入其他综合收益的金融资产”确认时，按照第七十一条约定，“按照本准则第十八条分类为以公允价值计量且其变动计入其他综合收益的金融资产所产生的所有利得或损失，除减值损失或利得和汇兑损益之外，均应当计入其他综合收益，直至该金融资产终止确认或被重分类。” 这两条是否冲突呢，按公允价值计量且其变动计入其他综合收益的金融资产在当年收到分红时，是否该确认投资收益并冲减其他综合收益呢？

回答人：chenyiwei
按公允价值计量且其变动计入其他综合收益的金融资产的股息红利可以计入投资收益。期末公允价值变动计入其他综合收益，且这部分其他综合收益不能重分类至损益。因为除息后噶投资的公允价值通常会下降，也可以理解为在一定程度上将一部分其他综合收益转入了投资收益，但在原理上是不可以这样理解的。

提问人：laomadecai 时间：2017-12-21 20:07:35
抱歉，没讲清楚，我想说的是像目前尚在可供出售金融资产里的投资，如果在新准则下，重分类至以公允价值计量且其变动计入其他综合收益时，这些公司的股利分配应该计入其他综合收益还是计入利润表这个意思

回答人：chenyiwei
收到股利可以计入利润表。